【裁判字號】    98,停,94
【裁判日期】    981029
【裁判案由】    聲請停止執行
【裁判全文】
臺北高等行政法院裁定
                                        98年度全字第89號
                                        98年度停字第94號
聲  請  人  甲○○
上列聲請人因與相對人乙○○、丙○○、丁○○、戊○○、己○
○、庚○○間聲請假處分及聲請停止執行事件，本院裁定如下：
    主  文
聲請駁回。
聲請訴訟費用由聲請人負擔。
    理  由
一、按「公法上之權利因現狀變更，有不能實現或甚難實現之虞
    者，為保全強制執行，得聲請假處分。於爭執之公法上法律
    關係，為防止發生重大之損害或避免急迫之危險而有必要時
    ，得聲請為定暫時狀態之處分。」行政訴訟法第298 條第1
    項、第2 項定有明文。該條第1 項所謂「有不能實現或甚難
    實現之虞者」，係指公法上之權利因現狀之變更，嗣後權利
    人雖經確定得行使其權利，亦無從實現或雖非不能實現，但
    其實現極為困難者而言。故若公法上之權利，其現狀不致變
    更，或雖可能變更，但其變更對聲請人行使該權利無影響者
    ，則其假處分之聲請，即不應准許。又同條第2 項之定暫時
    狀態處分，其最終目的在保全將來判決內容之實現，聲請人
    於得有定暫時狀態之處分裁定後，在本案執行前，可依該裁
    定所定暫時狀態實現其權利，是其以有爭執之公法上法律關
    係，亦即公法上金錢請求以外，適於為行政訴訟標的，而有
    繼續性者，為防止發生重大之損害或避免急迫之危險而有必
    要時，始足當之。如聲請人主張者並非公法上之權利，或無
    繼續性之公法上法律關係者，即無據以聲請假處分可言（最
    高行政法院95年度裁字第02083 號裁定意旨可資參照）。
二、次按「行政訴訟繫屬中，行政法院認為原處分或決定之執行
    ，將發生難於回復之損害，且有急迫情事者，得依職權或依
    聲請裁定停止執行」，行政訴訟法第116 條第2 項前段定有
    明文。故停止執行之對象，包括原處分或決定之效力或之執
    行，且以須有避免難以回復損害之急迫必要性、對於公益非
    有重大影響、及本案訴訟非顯無理由為停止執行之要件。
三、本件聲請意旨略以：聲請人於民國84年間因案於桃園分監執
    行時，遭相對人等毆打，聲請人依民法第197 條規定，得對
    相對人請求損害賠償；且相對人為國家賠償法第4 條「受委
    託行使公權力之個人」，於執行職務行使公權力時，視同委
    託機關之公務員，故聲請人得請求國家賠償，並為此聲明請
    求假處分及聲請停止執行云云。
四、經查，本件聲請人與相對人間基於國家賠償法之損害賠償請
    求權（已另裁定移送至台灣桃園地方法院審理），性質上屬
    金錢損害賠償，並無發生公法上權利因現狀變更而有不能實
    現或甚難實現之虞，是以聲請人聲請假處分已有未合；且依
    聲請人主張之侵害事實，如聲請人係為定暫時狀態處分之聲
    請，依其訴狀所述，亦未就有定暫時狀態之原因，及有發生
    重大損害或急迫危險之情事而為釋明，是亦難認本件有定暫
    時狀態假處分之必要。次查，依聲請人所訴事實，本質上應
    屬公務員違法行為之賠償責任問題，並無行政機關作成行政
    處分或決定牽涉其中，故並不發生行政處分或決定之強制執
    行，將對聲請人發生難於回復之損害，且有急迫之情事，核
    與前開停止執行之要件亦不相符，從而聲請人聲請假處分及
    停止執行，於法即有未合，應予駁回。
五、依行政訴訟法第104 條、民事訴訟法第95條、第78條，裁定
    如主文。
中    華    民    國    98    年    10    月    29    日
                   臺北高等行政法院第七庭
                             審判長法  官  林樹埔
                                   法  官  蕭忠仁
                                   法  官  劉穎怡
上為正本係照原本作成。
如不服本裁定，應於送達後10日內向本院提出抗告狀（須按他造
人數附繕本）。
中    華    民    國    98    年    10    月    29    日
                                   書記官  林苑珍


司法院資訊處製作；財團法人民間司法改革基金會備份。
